【裁判字號】    95,上易,862
【裁判日期】    951129
【裁判案由】    詐欺
【裁判全文】
臺灣高等法院臺中分院刑事判決         95年度上易字第862號
上  訴  人
即  被  告  丙○○
選任辯護人  熊梓檳律師
選任辯護人  林堡欽律師
上列上訴人因詐欺案件，不服臺灣臺中地方法院95年度易緝字第
124號中華民國95年4月7日第一審判決 （起訴案號：臺灣臺中地
方法院檢察署92年度偵字第5795號），提起上訴，本院判決如下
：
    主  文
原判決撤銷。
丙○○無罪。
    理  由
一、公訴意旨略以：被告丙○○原係敦建設股份有限公司（下
    稱敦建設公司）董事長，被告鄭進興（經原審法院通緝中
    ）原係高雄縣茄萣鄉鄉長，詎其二人竟共同基於意圖為自己
    不法所有之概括犯意聯絡，先推由鄭進興屢次至台北市○○
    區○○路3段29號8樓之3甲○○住處，向甲○○佯稱將興建
    金興零售市場，須資金周轉，向甲○○商借新台幣（下同）
    500萬元，嗣渠二人於民國（下同）85年12月5日相偕至上開
    甲○○住處，一再表示興建金興零售市場須資金周轉，甲○
    ○不疑有他，應允借款，渠二人為取信甲○○並交付現金
    500萬元予鄭進興，並由丙○○在發票人為敦建設公司、
    票載發票日86年2月5日、面額570萬元之支票1紙上背書後，
    交予甲○○，甲○○遂將現金500萬元交付丙○○、鄭進興
    二人收受。丙○○二人又於86年1月16日再次以相同方式，
    向甲○○借款500萬元，並由丙○○在發票人為敦建設公
    司、票載發票日86年4月16日，面額560萬元之支票1紙上背
    書後交予甲○○，甲○○仍不疑有詐，乃交付500萬元之現
    金給渠二人收受。詎上開二紙支票屆期後，丙○○二人以敦
    建設公司甫簽約開工不久，如退票將使信譽受損為由，要
    求甲○○不要軋票，甲○○不得已應允多次換票，渠二人並
    一再佯稱金興零售市場即將興建完成，可將其中13個店舖攤
    位出售予甲○○作為清償，甲○○不疑有詐乃於86年9月29
    日與敦建設公司簽定金興零售市場外店舖預定買賣契約書
    ，而丙○○復為避免犯行被揭穿，並向甲○○佯稱補貼利息
    ，而交付發票人即丙○○之太太鄭秋芳、發票日分別為88年
    8月10日及88年8月25日、面額各為180萬及120萬元之支票2
    張，詎屆期提示亦均遭退票。嗣因該零售興建完成後，丙○
    ○竟將建物移轉登記與不知情之林皆助，甲○○始發見受騙
    。案經被害人甲○○提出告訴，因認被告涉有刑法第339條
    第1項之詐欺取財罪嫌云云。
二、按犯罪事實應依證據認定之，無證據不得認定犯罪事實；又
    不能證明被告犯罪者，應諭知無罪之判決，刑事訴訟法第15
    4條第2項、第301條第1項分別定有明文。次按所謂認定犯罪
    事實之證據，係指足以認定被告確有犯罪行為之積極證據而
    言，該項證據自須適合於被告犯罪事實之認定，始得採為斷
    罪之資料；又事實之認定，應憑證據，如未能發現相當確實
    證據，或證據不足以證明，自不能以推測或擬制之方法，以
    為裁判之基礎，最高法院29年上字第3105號、40年臺上字第
    86號判例著有明文。再按告訴人之告訴，係以被告受刑事訴
    追為目的，是其陳述是否與事實相符，自應調查其他證據以
    資審認；又事實審法院對於證據之取捨，依法雖有自由判斷
    之權，然積極證據不足證明犯罪事實時，被告之抗辯或反證
    縱屬虛偽，仍不能以此資為積極證據應予採信之理由，最高
    法院亦著有52年臺上字第1300號及30年上字第482號判例可
    資參照。又按認定犯罪事實所憑之證據，無論係直接證據或
    間接證據，其為訴訟上之證明，須於通常一般之人均不致有
    所懷疑，而得確信其為真實之程度者，始得據為有罪之認定
    ，倘其證明尚未達到此一程度，而有合理之懷疑存在，復無
    其他調查途徑可尋，法院即應為無罪之判決，最高法院76年
    臺上字第4986號著有判例。末按刑法第339條第1項詐欺罪之
    成立，以意圖為自己或第三人不法所有，以詐術使人將本人
    或第三人之物交付為要件。所謂以詐術使人交付，必須被詐
    欺人因其詐術而陷於錯誤，若其所用方法，不能認為詐術，
    亦不致使人陷於錯誤，即不構成該罪，最高法院46年臺上字
    第260號判例亦有明文。
三、公訴人認被告涉有上開詐欺取財罪嫌，無非係以告訴人甲○
    ○於警、偵查中之指訴，並與證人戚富凱結證之情形相符，
    並有前揭支票及退票理由單影本各4張、金興零售市場店舖
    預定買賣契約書影本1份、告訴人合作金庫活期儲蓄存款存
    摺影本1份、合作金庫代收票據憑摺影本1份、換票明細表1
    張、高雄縣茄萣鄉農會92年8月26日茄農信字第354號函、泛
    亞商業銀行鼎強分行92年9月12日泛鼎發字第1219號及92年
    10月24日泛鼎發字第1524號函送之交易明細表各1份、建物
    登記謄本1份在卷可證。且被告丙○○原先辯稱並未收到錢
    ，待告訴人提出證據後，才改口稱僅收到9萬多元云云，則
    其對於曾收到告訴人所交付之借款先後說詞已不一致；再被
    告復自承前開與告訴人多次換票，苟告訴人未曾交付前揭借
    款給被告二人，則何以仍願多次與告訴人換票？故其上開辯
    解，不僅自相矛盾，且不符常情。從而被告二人前揭詐欺取
    財之犯嫌洵堪認定，為其主要依據。
四、訊據被告固不否認有經由共同被告鄭進興之引介，認識告訴
    人甲○○，並向告訴人商借1000萬元之事實，且如附件明細
    表所示面額為570萬元及560萬元之支票，均為其以敦建設
    公司之名義所簽發，另面額為120萬元及180萬元之支票，則
    為其向妻鄭秋芳借得後，交予告訴人；上開支票背面之「丙
    ○○」背書均為其所為，另系爭之「金興零售市場外店舖預
    定買賣契約書」，亦係伊代表敦建設公司與告訴人簽訂等
    情。惟堅詞否認有何與共同被告鄭進興共同詐欺告訴人之犯
    意與行為，辯稱：上開面額為570萬元及560萬元之支票，均
    係因欲向告訴人借款而簽發，「金興零售市場外店舖預定買
    賣契約書」亦係應告訴人之要求，為提供擔保而簽立，惟告
    訴人始終未將應允之1000萬元借款交付，致伊於過程中，不
    斷與告訴人換票；至該180萬元與120萬元之支票，則係因告
    訴人稱欲先幫伊調取較小額300萬元之現款而交付，然實際
    上，告訴人亦未將該筆借款交付；伊於全部之過程中，僅自
    告訴人處取得10萬元之借款（即預扣利息後，於87年11月30
    日匯入鄭秋芳泛亞商業銀行000000000000號活期儲蓄存款帳
    戶內之94000元），絕無欺騙告訴人甲○○之舉等語。
五、經查：
 (一) 本件被告所交付予告訴人之發票人為敦建設公司，經由
      被告背書之前開570萬元及560萬元之支票2張，確實有到
      期無法兌現，而由告訴人與被告協商，並多次更改該2張
      支票之發票日（詳如明細表一、二所示）暨該支票屆期仍
      不獲兌現之事實，固據被告供承在卷，並有該支票2張、
      合作金庫銀行0000000000000號活期儲蓄存款帳戶（戶名
     ：甲○○）代收票據憑摺影本一份、換票明細表1張、高雄
     縣茄萣鄉農會92年8月26日茄農信字第354號函等可稽。惟
     此僅能證明，上開2張支票，確有到期不能兌現，且告訴人
     同意被告將該2張支票展期依票載發票日履行而已，並不能
     以此推斷告訴人確有將借款1000萬元現金已交付予被告之
     事實；至告訴人願與被告多次更改支票之發票日，而被告
     亦同意更改之情，雖可證明被告與告訴人間確有一定之原
     因關係存在，惟並不一定即是借款之關係（如為他人擔保
     債務等）；況倘被告有詐欺告訴人之意思，則被告於取得
     現金1000萬元後，對告訴人避之猶恐不及，為何又願同意
     多次更改發票日期？故顯難以被告所交付之前開2張支票不
     獲兌現及該支票有多次更改發票日之事實，即認定被告有
     詐欺之犯意存在。
（二）告訴人與敦建設公司於86年9月29日確簽訂「金興零售
      市場外店舖預定買賣契約書」之事實，為被告所是認，並
      有上開契約書附卷可憑，雖可認定敦建設公司與告訴人
      間曾簽訂該「金興零售市場外店舖預定買賣契約書」，惟
      此僅能證明被告同意將敦建設公司所有之13個攤位，提
      供予告訴人，作為告訴人對敦建設公司之債權擔保而已
      ，並不能證明被告有何詐欺之犯意，反而可更加確認被告
      並無詐欺告訴人之行為（蓋依告訴人之指訴，被告已於85
      年12月5日及86年1月16日自告訴人處，於無提供任何動產
      或不動產擔保之情況下，共取得1000萬元之現金，倘被告
      有詐騙告訴人之意，則其何須另再提供擔保予告訴人？）
      。至建築物謄本1件，雖可證明敦建設公司已將提供給
      告訴人做擔保之13個攤位，已移轉登記與案外人林皆助，
      此屬事後補提供擔保，而敦建設公司未能履行其應負之
      移轉攤位所有權予告訴人之責任而已，與告訴人所稱被告
      向其借款1000萬元時有施用詐術之情形無關。
（三）另公訴人再提出被告嗣後交付發票人即被告之太太鄭秋芳
      、發票日分別為88年8月10日及88年8月25日、面額各為
      180萬元及120萬元之支票2張予告訴人，做為被告給付告
      訴人利息之憑證，嗣該2張支票亦未兌現之事實，此亦有
      該支票及退票理由單影本各2張、泛亞商業銀行鼎強分行
      92年9月12日泛鼎發字第1219號及92年10月24日泛鼎發字
      第1524號函送之交易明細表各1份在卷可證。按本件詐欺
      罪之成立，係以借款者即施詐術之人，於向貸與人即告訴
      人佯稱借款之時，即須有詐騙之意思及行為存在，而告訴
      人亦因被告之施用詐術，而陷於錯誤，致將款項交付予被
      告始能成立。本件被告否認上開2張支票，係支付予被告
      系爭借款之利息，而該2張支票係告訴人稱大額之款項，
      無法1次調借，始簽發比較小額之支票，供告訴人代為調
      借較小額之款項使用等語；查：上開120萬元之支票，原
      發票日為87年9月25日，嗣更改為88年8月25日；而180 萬
      元之支票，原發票日為87年9月10日，嗣經更改為88年8
      月10日，此觀卷付之上開2張支票自明，經與附表所示告
      訴人所稱被告向其借款1000萬元之2張支票之發票日比對
      以觀，上開1000萬元所示之發票日，至上開120萬元及180
      萬元之2張支票最初之發票日時，該1000萬元之2張支票，
      已更改發票日達6、7次之多，為何於更改該1000萬元之2
      張支票之同時，未一併計算被告應給付之利息，而於更改
      發票日達6、7次之多後，才一併計算利息？此與一般常情
      已有不符之處；況上開120萬元及180萬元之2張支票之發
      票日到期時，因被告仍未能給付利息，而告訴人並未要求
      被告另加給利息，而僅是要求被告更改上開120萬元及180
      萬元之2張支票之發票日而已，亦與常理不合。故本件前
      開180萬元及120萬元之支票2張所示之金額，是否即為被
      告支付予告訴人之系爭借款之利息，應有可議之處。再上
      開120萬元及180萬元之2張支票屆期不獲兌現，僅足證明
      被告未依票載發票日，履行其應付之票據責任而已，尚不
      足已認定被告有何施用任何詐術之行為，至多被告此部分
      僅屬民事上之債務不履行之情形，尚不得以被告事後所交
      付之支票有不能兌現之情形，即反推斷被告於告訴人所稱
      之前開交付570萬元及560萬元之支票之時，被告即有詐欺
      之行為之存在。
（四）告訴人甲○○所指訴之事實，固據其提出之面額分別為57
      0萬元（發票人為敦建設公司，日期經變更為88年10月5
      日）、560萬元（發票人為敦建設公司，日期經變更為
      88年9月16日）之支票正面影本2張、合作金庫銀行000000
      0000000號活期儲蓄存款帳戶（戶名：甲○○）代收票據
      憑摺影本一份（經整理之託收與撤票情形如附件明細表所
      示）及有高雄縣茄萣鄉農會92年8月26日茄農信字第354號
      覆函（告訴人提出之面額分別為570萬元及560萬元之支票
      ，確為敦建設公司領用之支票）等分別附卷可稽。且被
      告亦承認上開支票，係由被告背書後交予告訴人收執，而
      上開支票屆期不獲兌現之事實，雖足認告訴人確係執有上
      開支票，而為該支票之實際執有者；惟取得票據之原因有
      多端，如因保證他人之借款而交付或借予他人使用，或保
      證自己信用之原因而交付，或因借款而交付等等，故尚不
      足以持有支票之事實，即認定交付支票者與收受支票者二
      人間，即有借貸之關係存在，而收受支票之原因，即為借
      貸關係。因此，本件被告既否認其與告訴人間有借貸關係
      存在，則公訴人仍須就告訴人持有被告所交付之支票，係
      因被告向告訴人借款而取得（因系爭支票經被告在該支票
      之背面均有背書，則被告與告訴人間，係直接前後手之關
      係，依法被告應得以其與告訴人間之事由，對抗執票人之
      告訴人）之事實，提出證據證明之，先予敘明。本件告訴
      人甲○○指稱：伊於85年12月5日及86年1月16日，各分別
      借500萬元予被告及同案被告鄭進興，且借款是以現金交
      付，伊是從設於合作金庫銀行0000000000000號活期儲蓄
      存款帳戶（戶名：甲○○）之帳戶及設於土地銀行之帳戶
      ，分別提出部分之現金，再與放在家裡之現金，均各湊齊
      500萬元之現金，當場在伊家裡，交予被告及同案被告鄭
      進興收執云云；並經證人戚富凱證述在卷。惟查：（1 ）
      依據告訴人甲○○設於合作金庫銀行0000000000000號活
      期儲蓄存款帳戶（戶名：甲○○）之帳戶及設於土地銀行
      之帳戶往來之資料觀之，告訴人於85年12月5日及86年1
      月16日當天，均無從該帳戶領出款項之交易資料，且較接
      近上開借款期日之領款資料，亦僅有85年11月16日領現金
      30萬元、85年12月2日領現金20萬元、86年1月4日領現金
      20萬元之資料而已（以上屬合作金庫帳戶之領款資料，見
      偵查卷宗第98頁），85年12月12日領現金60萬元、86年1
      月4日領現金40萬元（以上係提領自土地銀行之帳戶），
      並無告訴人所稱之大額現金出入之情形；且合作金庫及土
      地銀行之帳戶自85年10月15日起至86年年底止，其帳戶內
      之與銀行往來之金額，每次最多僅為數十萬元而已，並無
      任何一次提領數百萬現金之情形，且存入銀行之款項皆以
      支票代收之方式，存入上開帳戶內，顯見告訴人甲○○於
      上開期間內與合作金庫銀行往來並無大筆金額往來之情形
      ，又其帳戶內之存款餘額，至多僅為200多萬元，依該帳
      戶往來之情形，告訴人豈可能借款1000萬元予被告？（2
      ）告訴人雖稱其平日家裡均有放置大量現金之習慣，伊事
      先領得數十萬元之現金後，再將其置於家裡之現金400多
      萬元，分別湊足500萬元交與被告及同案被告鄭進興云云
      。然告訴人上開所稱領取現金之日期，與其所稱被告及同
      案被告鄭進興借款之日期不相符合，且上開帳戶所顯示之
      較近之領款日期，與實際上之借款日期尚遠，依一般人之
      習慣而言，不可能於借款前十幾天前，就將款項先行提領
      出來（蓋置放現金之風險較高，且會減少利息之損失）；
      且該提領之金額與被告欲借用之金額差距仍甚大，故告訴
      人所提出之上開帳戶資料，實係是事後拼湊之資料而已，
      並非實際上之借款與該帳戶之款項有任何關係。（3）至
      告訴人稱其平日家中均置放有4、5百萬元之現金等語；查
      告訴人僅為一退休之人，前曾擔任銀行副理之工作，其對
      金融機構往來之服務項目等應知之甚詳，而依現今金融機
      構提供服務之情形以論，一般存提款均相當方便，倘有需
      用款項之情形，均可在短時間內即可提領，不會耽誤到當
      天對款項之需求，況存放大筆現金，不但風險極高，且會
      有利息之損失，如需使用大筆之款項，則透過匯款之方式
      ，即可完成，且可留下匯款之證據，告訴人應知此情形，
      實無存放大筆現金在家裡之理由。再觀告訴人所提之其與
      土地銀行之往來資料，告訴人每次均以金融卡提領現金，
      且每次提領之金額多為數萬元而已，而該提領之時間均非
      常接近，可見告訴人平日亦是將金錢存放在銀行內，直至
      有需要時，再以金融卡提領小額之現金使用，告訴人應無
      存放大量現金在家裡之習慣，所以告訴人上開所述之情形
      ，亦不足採信。（4）又一般大額之款項往來均應會透過
      匯款之方式為之，於借款人而言，不但保存交付款項之資
      料，就借、貸雙方而言，亦可免除攜帶大量現金之風險，
      是告訴人所稱本件交付款項之方式，實與今日一般人之交
      易習慣有違。又被告承認其曾自告訴人處取得10萬元之借
      款（即預扣利息後，於87年11月30日匯入鄭秋芳泛亞商業
      銀行000000000000號活期儲蓄存款帳戶內之94000元），
      因此，告訴人就10萬元之小額借款，尚用匯款之方式為之
      ，況本件是各為500萬元之借款，可見告訴人所述交付借
      款之情形與常理不相符合。（5）本件公訴人既不能證明
      被告於起訴之時間，有對告訴人施用詐術，並使告訴人陷
      於錯誤，而交付1000萬元予被告及同案被告鄭進興之情事
      ，則難認公訴人起訴之事實為真正。至被告與告訴人間事
      後是否另有債務糾紛存在，而同意更改系爭支票之發票日
      及由告訴人與敦建設公司另簽定「金興零售市場外店舖
      預定買賣契約書」，則屬另一問題。依上所述，告訴人所
      述上開交付借款期日，確有各交付500萬元現金予被告及
      同案被告鄭進興乙節，即無足採信。（6）雖證人戚富凱
      雖於檢察官訊問中及原審審理中，兩度到庭就其於告訴人
      甲○○家中作客，見聞告訴人將鉅額現金借予包含同案被
      告丙○○在內之二人之情形證述在卷；然證人就被告曾否
      向其出示支票、出示之支票張數，及其向告訴人稱：「借
      錢是叔叔伯伯，還錢是人肉鹹鹹」等語（以台語發音），
      有前後不一之情形；且告訴人稱證人戚富凱於被告與鄭進
      興離開後，有向伊詢問，伊向證人戚富凱說是把錢借給人
      家，戚富凱有用「國語」跟我說，借錢時好說話，要還錢
      的時候就不一樣了等語，不僅所說之內容不相符，且所用
      之語言更不相同（見偵查卷宗第80頁、原審卷宗第109頁
      、119頁），又證人戚富凱原與被告及鄭進興不認識，其
      於鄭進興未到案之情況下，仍能指認被告及鄭進興即為85
      年12月5日向告訴人借錢之人，依一般人之記憶而言，亦
      有可疑之處？本院認證人戚富凱之證詞其真實性，尚有可
      疑，不足採為不利於被告之認定。
六、綜上所述，公訴人既無法證明被告有於起訴之時間當時，確
    有向告訴人取得1000萬元現金之情事，尚難認被告有何施用
    詐欺犯行，使告訴人陷於錯誤可言。雖被告所辯雖亦有與常
    情不盡相符之處（其與告訴人或鄭進興之間，應另有其他糾
    紛存在），然公訴人所起訴之事實，既無法證明，依前開說
    明，即難認被告有何與刑法第339條第1項詐欺取財罪之構成
    要件行為，尚難對被告以該罪相繩。本件檢察官所提出之證
    據，不足為被告有罪之積極證明，其指出證明之方法，亦無
    從說服法院形成被告有罪之心證。此外，復查無其他積極確
    切證據，足認被告有何檢察官所指之詐欺取財罪行，基於無
    罪推定之原則，應為被告無罪判決之諭知。原審疏未詳查，
    對於被告遽為論罪科刑，尚有未當，被告上訴意旨指摘原判
    決不當，為有理由，應由本院將原判決撤銷改判，爰均為無
    罪之諭知。
據上論斷，應依刑事訴訟法第369條第1項前段、第364條、第301
條第1項，判決如主文。
本案經檢察官乙○○到庭執行職務。
中    華    民    國    95    年    11  月    29      日
          刑事第十一庭  審判長法  官  陳  朱  貴
                              法  官  郭  同  奇
                              法  官  何  志  通
上列正本證明與原本無異。
不得上訴。
                              書記官  林  桂  鳳
中    華    民    國    95    年    12  月    1       日
                                                      Ａ
明細表一：
┌─────┬──────┬────┬────┬─────┬─────┬──────┐
│ 申請日期 │付款行庫    │發票人  │票據號碼│到期日    │票面金額  │領回日期    │
│(託收日期)│            │        │        │(發票日)  │          │(撤票)      │
├─────┼──────┼────┼────┼─────┼─────┼──────┤
│  85/12/16│ 茄萣鄉農會 │0000000 │ 0000000│  86/02/05│  0000000 │ 86/01/13   │
├─────┼──────┼────┼────┼─────┼─────┼──────┤
│  86/01/16│ 茄萣鄉農會 │0000000 │ 0000000│  86/05/05│  0000000 │ 86/03/24   │
├─────┼──────┼────┼────┼─────┼─────┼──────┤
│  86/04/22│ 茄萣鄉農會 │0000000 │ 0000000│  86/08/05│  0000000 │ 86/07/07   │
├─────┼──────┼────┼────┼─────┼─────┼──────┤
│  86/07/18│ 茄萣鄉農會 │0000000 │ 0000000│  86/11/05│  0000000 │ 86/09/27   │
├─────┼──────┼────┼────┼─────┼─────┼──────┤
│  85/10/04│ 茄萣鄉農會 │0000000 │ 0000000│  87/02/05│  0000000 │ 87/01/20   │
├─────┼──────┼────┼────┼─────┼─────┼──────┤
│  87/08/17│ 茄萣鄉農會 │0000000 │ 0000000│  88/02/05│  0000000 │ 87/01/11   │
├─────┼──────┼────┼────┼─────┼─────┼──────┤
│  88/01/22│ 茄萣鄉農會 │0000000 │ 0000000│  88/05/05│  0000000 │ 88/03/22   │
└─────┴──────┴────┴────┴─────┴─────┴──────┘
說明：
一、被告以0000000號票據 (發票日86.05.05)換回0000000號票
    據 (發票日86.02.05)。
二、被告將0000000號票據之發票日由86.05.05修改為86.08.05。
三、被告以0000000號票據 (發票日86.11.05)換回0000000號票
    據 (發票日86.08.05)。
四、被告將0000000號票據之發票由86.11.05修改為86.11.05修
    改為87.02.05。
五、被告以0000000號票據 (發票日87.08.05)換回0000000號票
    據 (發票日87.02.05)
六、被告以0000000號票據 (發票日88.02.05)換回0000000號票
    據 (發票日87.08.05)
七、被告將0000000號票據 (發票日88.02.05)換回0000000號票
    據 (發票日期87.08.05)
八、被告再將0000000號票據之發票日由88.05.05修改為88.10.
    05(詳見證三)。
明細表二：
┌─────┬──────┬────┬────┬─────┬─────┬──────┐
│ 申請日期 │付款行庫    │發票人  │票據號碼│到期日    │票面金額  │領回日期    │
│(託收日期)│            │        │        │(發票日)  │          │(撤票)      │
├─────┼──────┼────┼────┼─────┼─────┼──────┤
│86/01/16  │ 茄萣鄉農會 │0000000 │0000000 │86/04/16  │  0000000 │ 86/03/24   │
├─────┼──────┼────┼────┼─────┼─────┼──────┤
│86/04/22  │ 茄萣鄉農會 │0000000 │0000000 │86/07/16  │  0000000 │ 86/07/07   │
├─────┼──────┼────┼────┼─────┼─────┼──────┤
│86/07/18  │ 茄萣鄉農會 │0000000 │0000000 │86/10/16  │  0000000 │ 86/09/27   │
├─────┼──────┼────┼────┼─────┼─────┼──────┤
│86/10/04  │ 茄萣鄉農會 │0000000 │0000000 │87/01/16  │  0000000 │ 87/01/20   │
├─────┼──────┼────┼────┼─────┼─────┼──────┤
│87/05/14  │ 茄萣鄉農會 │0000000 │0000000 │87/07/16  │  0000000 │ 87/06/16   │
├─────┼──────┼────┼────┼─────┼─────┼──────┤
│87/08/17  │ 茄萣鄉農會 │0000000 │0000000 │88/01/16  │  0000000 │ 88/01/11   │
├─────┼──────┼────┼────┼─────┼─────┼──────┤
│88/01/22  │ 茄萣鄉農會 │0000000 │0000000 │88/04/16  │  0000000 │ 88/03/22   │
└─────┴──────┴────┴────┴─────┴─────┴──────┘
一、被告將0000000號票據之發票日由86.04.16修改為86.07.16。
二、被告以0000000號票據 (發票日86.10.16)換回0000000號票
    據 (發票日86.07.16)。
三、被告將0000000號票據之發票日由86.10.16修改為87.01.16。
四、被告以0000000號票據 (發票日87.07.16)換回0000000號票
    據 (發票日87.01.16)。
五、被告以0000000號票據 (發票日88.01.16)換回0000000號票
    據 (發票日87.07.16)。
六、被告將0000000號票據之發票日由88.01.16修改為88.04.16。
七、被告再將0000000號票之發票日由88.04.16修改88.09.16(詳
    見證四)。
                                                      Ａ


司法院資訊處製作；財團法人民間司法改革基金會備份。
